【裁判字號】    95,交抗,727
【裁判日期】    951117
【裁判案由】    違反道路交通管理處罰條例
【裁判全文】
臺灣高等法院交通事件裁定             95年度交抗字第727號
抗  告  人
即受處分人  甲○○
上列抗告人因違反道路交通管理處罰條例案件，不服臺灣桃園地
方法院，中華民國95年8月17日所為裁定（95年度交聲字第218號
），提起抗告，本院裁定如下：
    主  文
抗告駁回。
    理  由
一、按受處分人不服道路交通管理處罰條例第8條所定主管機關
    所為之處罰者，得於接到裁決書之翌日起二十日內，向管轄
    地方法院聲明異議，道路交通管理處罰條例第87條第1項定
    有明文；又交通法庭認聲明異議不合法律上之程式，且無從
    補正者，應以裁定駁回之，道路交通案件處理辦法第18條亦
    定有明文。
二、經查：本件抗告人即受處分人甲○○於95年1月25日零時50
    分許，駕駛車牌號碼0257－KX號自用小客車行經桃園縣中壢
    市○○○路與中山東路口時，經警攔檢並認受處分人拒絕接
    受酒測，當場填掣桃警局交字第DB0000000號舉發違反道路
    交通管理事件通知單移送交通部公路總局新竹區監理所中壢
    監理站，受處分人於95年2月7日繳納罰鍰新台幣（下同）60
    ,000 元，並於同日收受中壢監理站壢監裁字第裁53－DB000
    0000號裁決書，裁處抗告人罰鍰60,000元，並吊銷駕駛執照
    ，3年內禁考，此有舉發違反道路交通管理事件通知單、違
    反道路交通管理事件裁決書、回執、自行收納款項收據（收
    執聯）在卷可查。抗告人亦坦承於95年2月7日收受裁決書 (
    見抗告人95年4月17日聲明異議狀第4頁)，且該裁決書又明
    載「一、受處分人不服處罰者，得於接到裁決書之翌日起二
    十日內，以司法狀紙提出聲明異議，載明裁決日期、字號及
    理由、交由本 (中壢監理站)轉送管轄地方法院」等語，從
    而，本件抗告人，至遲應於95年2月27日具狀向法院聲明異
    議，乃抗告人遲至95年4月17日始具狀向中壢監理站聲明異
    議，有原處分機關收狀登記章可稽，則抗告人顯已逾越法定
    二十日聲明異議之不變期間，其聲明異議不合法律上之程式
    ，且無從補正。原審法院審核上情，將抗告人之異議駁回，
    其認事用法並無不合。抗告人徒以中壢監理站之其他函文，
    主張該監理站另為第二次裁決，以該第二次裁決生效起算救
    濟期間，而認其未逾異議期間云云，惟該等函文，充其量僅
    屬通知性質，尚不得視為違反道路交通管理事件裁決書，是
    抗告人遲誤不變期間，仍無正當理由，本件異議逾期，抗告
    應認無理由，予以駁回。
據上論斷，應依道路交通案件處理辦法第26條，刑事訴訟法第41
2條，裁定如主文。
中    華    民    國    95    年    11    月    17    日
                        臺灣高等法院交通法庭
                            審判長法  官  吳昭瑩
                                  法  官  李釱任
                                  法  官  楊貴雄
以上正本證明與原本無異。
不得再抗告。
                                  書記官  林淑貞
中    華    民    國    95    年    11    月    20    日


司法院資訊處製作；財團法人民間司法改革基金會備份。
